臺灣臺北地方法院行政訴訟判決　
111年度交字第392號
原      告  黃國慶  

被      告  臺北市交通事件裁決所

代  表  人  蘇福智  
上列當事人間交通裁決事件，原告不服被告民國111年6月16日北
市裁催字第22-TA0000000號裁決，提起行政訴訟，本院判決如下
：
    主  文
原告之訴駁回。
訴訟費用新臺幣參佰元由原告負擔。
    事實及理由
壹、程序部分
　　本件屬交通裁決事件，爰依行政訴訟法第237條之7規定，不
    經言詞辯論，逕為判決。
貳、實體部分　　
一、事實概要：
　　原告黃國慶（下稱原告）駕駛車牌號碼000-0000號自用小客
    車（下稱系爭車輛），於民國111年4月3日下午2時11分許，
    在臺9線378.04公里處，因有「駕車行經有燈光號誌管制之
    交岔路口闖紅燈」之違規行為，被臺東縣警察局（下稱舉發
    機關）依道路交通管理處罰條例（下稱道交條例）第53條第
    1項規定，以第TA0000000號舉發違反道路交通管理事件通知
    單（下稱系爭舉發單）予以舉發，並載明應到案日期為111
    年5月23日前。嗣原告於111年4月19日、111年4月28日向被
    告提出申訴，經被告函請舉發機關就原告陳述事項協助查明
    ，舉發機關函復依規定舉發尚無違誤，被告即於111年6月16
    日以原告於上開時、地有「駕車行經有燈光號誌管制之交岔
    路口闖紅燈」之違規事實，依道交條例第53條第1項規定，
    以北市裁催字第22-TA0000000號裁決（下稱原處分）對原告
    裁處罰鍰新臺幣（下同）2,700元，並記違規點數3點，原處
    分於111年6月24日對原告送達。原告不服，於111年6月30日
    向本院提起行政訴訟。
二、原告起訴主張：
　　原告是超越停止線後停止，並沒有闖紅燈，且原告起步後半
    秒號誌即轉為綠燈，而於燈號為綠燈時通過下一路口，並非
    闖紅燈等語。並聲明：原處分撤銷。
三、被告則以：
　　經檢視路口影像，影片時間14時11分56秒，系爭車輛行向號
    誌為紅燈，系爭車輛起駛，14時11分58秒時號誌仍為紅燈，
    原告車輛已越過停止線、進入路口，且原告車輛起駛後即持
    續行駛，超越停止線後並無停車，號誌則於14時12分1秒始
    轉為綠燈，原告車輛位置卻已在路口遠端行人穿越道之處，
    且即將完全通過路口，顯示原告闖紅燈違規事實明確等語。
    並聲明：原告之訴駁回。
四、爭點：原處分以系爭車輛於上開時、地有「闖紅燈」之違規
    行為予以裁罰，有無違誤？
五、本院之判斷：
（一）應適用之法令：
　　1.道交條例第53條第1項：「汽車駕駛人，行經有燈光號誌
      管制之交岔路口闖紅燈者，處新臺幣一千八百元以上五千
      四百元以下罰鍰。」
　　2.道交條例第63條第1項第3款：「汽車駕駛人有下列各款所列條款之一者，除依原條款處罰鍰外，並予記點：三、有第四十三條、第五十三條或第五十三條之一情形之一者，各記違規點數三點。」
　　3.道路交通標誌標線號誌設置規則第206條第5款第1點：「
      車輛面對圓形紅燈表示禁止通行，不得超越停止線或進入
      路口」　
（二）如爭訟概要欄所載之事實，除前述之爭點外，其餘為兩造
      所不爭執，並有系爭舉發單、違規採證照片、原告申訴資
      料、汽車車籍查詢、舉發機關111年5月3日東警交字第111
      0018563號函、原告第2次申訴資料、舉發機關111年5月3
      日東警交字第1110018850號函、原處分暨送達證書在卷可
      佐，該情堪以認定。
（三）原告固主張其並無闖紅燈行為云云。然經本院就被告提供
      之舉證光碟進行勘驗，內容略以：「畫面時間（下同）14
      時11分57秒：系爭車輛起步行駛，前輪超越停止線，此時
      路口號誌仍為紅燈。14時11分59秒：系爭車輛繼續通過路
      口，此時號誌仍為紅燈。14時12分1秒：號誌轉為綠燈，
      系爭車輛已通過路口，行駛至對向之行人穿越道位置」等
      情，有本院勘驗筆錄可查（本院卷第77-79頁），原處分
      認定原告有於前開交岔路口闖紅燈之違規行為，應屬有據
      。
（四）本件判決基礎已臻明確，兩造其餘攻擊防禦方法及訴訟資
      料，經本院審核後，或與本案爭點無涉，或對於本件判決
      結果不生影響，爰毋庸一一再加論述，爰併敘明。
六、結論：原處分認事用法並無違誤，原告主張撤銷原處分為無
    理由，應予駁回。至本件第一審裁判費為300元，應由敗訴
    之原告負擔，爰確定第一審訴訟費用額如主文第2項所示。
中　　華　　民　　國　　111 　年　　11　　月　　30　　日
                  行政訴訟庭　　法　官　林敬超
以上正本係依原本作成。
如不服本判決，應於判決送達後20日內，以原判決違背法令為理
由，向本院提出上訴狀並表明上訴理由（原判決所違背之法令及
其具體內容或依訴訟資料可認為原判決有違背法令之具體事實）
，並繳納上訴裁判費新臺幣750 元。
其未載明上訴理由者，應於提出上訴後20日內，向本院補提理由
書（上訴狀及上訴理由書均須按他造人數附繕本）；如未按期補
提上訴理由書，則逕以裁定駁回上訴。　　　　　　　　　 
中　　華　　民　　國　　111 　年　　12　　月　　1 　　日
                                書記官  林劭威